# 【请教版主】对外投资涉及或有对价的会计处理

提问人：cos0414 时间：2019-09-06 10:06:56
请教陈版主：
A 公司对外投资 B 公司，B 公司从事产业园区开发。
投资本金是 500 万，占比 1%，额外投资 1500 万，这项额外投资对应是有一项股东权利：满足一定条件的情况下可以以成本价取得该项目开发出的一定面积的物业（商铺或写字楼）。若该条件不一定达到，A 公司可以申请退股。
请问：投资初始，该 1500 万额外投资部分应当如何进行会计处理？

回答人：chenyiwei
理论上该 1500 万元的投资款取得了两项权利： 1 、B 公司的 1%股权对应的股东权利； 2 、一项以成本价获取一定面积物业的买入期权。理论上该期权的内在价值等于届时该等物业的公允价高于行权价的差额。如果难以确定，可以先确定1% 股权的公允价值，再倒减出该期权的公允价值。后续对该期权以公允价值计量。